臺灣板橋地方法院刑事判決　　　　　　　96年度重訴字第32號
公　訴　人　臺灣板橋地方法院檢察署檢察官
被　　　告　乙○○
　　　　　　　　　　2號
　　　　　　　　　　（羈押在臺灣臺北看守所）
選任辯護人　陳德峰律師
上列被告因違反槍砲彈藥刀械管制條例案件，經檢察官提起公訴
（96年度偵字第11883 號），本院判決如下：
    主  文
乙○○共同未經許可，販賣可發射子彈具有殺傷力之改造手槍，
未遂，處有期徒刑年肆月，併科罰金新臺幣拾萬元，罰金如易
服勞役，以新臺幣壹仟元折算壹日。
扣案仿BERETTA 廠九二FS型半自動手槍之改造手槍壹支（含彈匣
壹個，槍枝管制編號：0000000000號）、直徑玖釐米
制式子彈壹顆均沒收。
    事  實
一、乙○○與甲○○（另案偵辦中）均明知未經許可，不得販賣
    可發射子彈具有殺傷力之改造手槍及具有殺傷力之子彈，竟
    共同基於販賣可發射子彈具有殺傷力之改造手槍及具殺傷力
    子彈之犯意聯絡，由甲○○先於民國九十六年五月七日與喬
    裝買家之員警丁○○以行動電話傳送簡訊之方式，商談買賣
    槍彈之事，嗣於九十六年五月二十一日雙方再次以電話聯絡
    販賣槍彈事宜後，甲○○即於同日晚間九時許將具有殺傷力
    之仿BERETA廠九二FS型半自動手槍之改造手槍（含彈匣一個
    ，槍枝管制編號：0000000000號）、口徑九釐米
    制式子彈二顆及改造子彈一顆以包裝紙包裹後置於牛皮紙袋
    內，再以便利商店塑膠袋裝提，交由乙○○搭車攜至臺北縣
    售予丁○○，並收取新臺幣（下同）六萬五千元。途中經丁○○數度與乙○○以電話約定見面時、地，嗣乙○○於九十
    六年五月二十二日凌晨三時三十分許抵達約定地點附近時，
    先將上揭裝有槍彈之提袋藏放在臺北縣永和市○○路二八○
    巷六弄二號旁之花圃內，再步行至臺北縣永和市○○路、中
    正路口之便利商店與丁○○碰面，經確認身分與一番交談後
    ，乙○○始帶同丁○○前往上開藏放地點取出提袋，迨丁○○拆閱包裝袋確定係槍、彈無誤，遂表明身分與埋伏員警丙○○、劉仁德、陳永龍將乙○○逮捕，並扣得前揭具有殺傷
    力之仿BERETA廠九二FS型半自動手槍之改造手槍一支（含彈
    匣一個，槍枝管制編號：0000000000號）及直徑
    九釐米制式子彈二顆（經送鑑試射一顆）及改造子彈一顆（
    業經送鑑試射）而查獲上情。
二、案經臺北縣政府警察局永和分局報請臺灣板橋地方法院檢察
    署檢察官偵查起訴。
    理  由
壹、程序部分：
一、按所謂「陷害教唆」，係指行為人原不具犯罪之故意，純因
    司法警察之設計教唆，始萌生犯意，進而實施犯罪構成要件
    之行為者而言。申言之，因「陷害教唆」係司法警察以引誘
    或教唆犯罪之不正當手段，使原無犯罪故意之人因而萌生犯
    意而實施犯罪，再進而蒐集其犯罪之證據或予以逮捕偵辦；
    又「陷害教唆」與警方對於原已具有犯罪故意並已實施犯罪
    行為之人，以所謂「釣魚」之偵查技巧，蒐集其犯罪證據之
    情形有別，自不得混為一談（最高法院九十二年度台上字第
    四五五八號判決可資參照）。本件雖由警員喬裝買家與綽號
    「山本」之共犯甲○○聯絡買賣槍彈事宜而破獲，然觀諸卷
    附九十六年五月七日甲○○所傳送之簡訊內容：「只剩一部
    九二年全鋼美規附六件原配一件台製」、「要買要快有專人
    服務價格六萬六」、「放心品質保證超優」、「清純美麗附
    原裝四個，試用品三個」等語，足見甲○○在本案之前已有
    販賣槍彈之犯意，再與被告乙○○共同實施犯罪，警員為便
    利取證而喬裝欲購買槍彈，並非誘發甲○○、被告乙○○產
    生犯罪決意，此屬「誘捕偵查」而非「陷害教唆」，倘被告
    乙○○未有販賣槍彈之犯意，於發現甲○○交付販賣之物為
    槍枝時，大可拒不前往，或立即離開，然被告既現身交易，
    尚知將槍彈先置於他處，於確認買家身分後始帶往取槍，顯
    見原已有販賣槍彈犯意，是本件警員佯裝買槍之偵查作為，
    其手段並未違反憲法對基本人權之保障及偵查犯罪之必要程
    度，其所取得之證據資料，並無喪失證據能力之問題，辯護
    人認有「陷害教唆」情事，尚有誤會。
二、本件認定事實所引用之卷內其他卷證資料，並無證據證明係
    公務員違背法定程序所取得，且檢察官、被告及其辯護人於
    本院準備程序及審判期日時均表示同意作為證據而不予爭執
    ，迄至言詞辯論終結前亦未再聲明異議，依刑事訴訟法第一
    百五十九條之五第一項之規定，本件認定事實所引用之其他
    證據，均有證據能力。
貳、實體部分：
一、訊據被告乙○○固坦承於前揭時、地攜上開提袋為警查獲槍
    彈等情不諱，惟矢口否認有何販賣具有殺傷力之改造手槍、
    子彈之犯行，辯稱：其係受甲○○所託攜上開提袋至臺北交
    付甲○○之友人，不知其內為具殺傷力之改造手槍、子彈云
    云。經查：
（一）上開犯罪事實，業據證人丁○○及參與圍捕過程之員警丙○○分別於檢察官偵查時及本院審理時證述明確，並有改
      造手槍一支（槍枝編號：0000000000號，含彈
      匣一個）、制式子彈二顆及土造子彈一顆扣案可稽，而查
      扣之上開改造手槍一支、制式子彈二顆、土造子彈一顆，
      經送請內政部警政署刑事警察局鑑定結果，認上開改造手
      槍一支係仿BERETA廠九二FS型半自動手槍製造之槍枝，換
      裝金屬槍管而成，擊發功能正常，可供擊發適用子彈使用
      ，認具殺傷力；制式子彈二顆，均係口徑九釐米制式子彈
      ，經採樣一顆試射，可擊發，認均具殺傷力；土造子彈一
      顆具直徑八點七釐米金屬彈頭，經試射，可擊發，認具殺
      傷力等情，有該局九十六年六月十五日刑鑑字第○九六○○七八一○六號槍彈鑑定書一份在卷可參（見九十六年度
      偵字第一一八八三號偵查卷第六十三頁至第六十七頁）。
（二）有關警員丁○○先與共犯甲○○洽談本件槍彈之交易，之
      後又與被告聯絡交貨時、地等過程，亦據證人丁○○於偵
      、審程序中證稱：有線民檢舉綽號「山本」之男子涉嫌販
      賣槍枝，並提供0000000000號行動電話，我就
      和「山本」聯絡，內容是說買賣槍枝，但都以車子等代號
      代替，我們確認他有在賣槍，之後由乙○○與我確定交易
      地點，並問我衣著（見九十六年度偵字第一一八八三號偵
      查卷第四十八頁）；在簡訊中沒有講到槍械的字眼，我是
      問「山本」那邊有沒有進口，還是國內的，進口是指制式
      ，國內指改裝，他說有國內的，車手在臺北縣，要的話要
      趕快，九十六年五月二十一日晚上我在電話中告訴「山本
      」現在現金已準備好了，問他東西是否還在，他說還在，
      經「山本」聯繫車手後留了一支電話號碼給我，叫我與該
      人聯絡，該人會把東西交給我，後來被告與我約在永和福
      和路等語（見本院九十六年九月二十日審判筆錄），核與
      證人甲○○於九十六年七月九日警詢時供稱：自己綽號為
      「山本」，有一個沒有表示身分之人問我車子收多少錢，
      我說本錢六萬，送貨員要三千，他問車子乾不乾淨，我說
      很乾淨放心，叫他直接跟送貨員聯絡，我所稱車子是九二
      貝瑞塔改裝槍枝，乙○○為警查獲之槍彈是我所交付等語
      （見九十六年度偵字第一五一三九號偵查卷第七頁至第九
      頁）及上開卷附簡訊內容相符，該部分事實亦堪以認定。
（三）被告固辯稱：甲○○稱所交付之物為汽車零件，要其向買
      家收取六萬五千元，其不知袋內係槍彈云云，然被告於九
      十六年六月十五日檢察官偵訊時自承：「（問：知否袋子
      裏裝的是槍枝？）是，而且袋子我覺得很重，我想裏面應
      該是槍枝。」、在搭車送貨途中很好奇袋內為何物，有觸
      摸形狀，感覺是把槍等語明確。而依被告所述之包裝形式
      為先以包裝紙及膠帶包裹後，置於牛皮紙袋再以塑膠袋裝
      提，及卷附現場、扣案物品照片（見九十六年度偵字第一
      一八八三號偵查卷第二十頁、第二十一頁、第二十三頁）
      所示，被告上開所稱從包裝外觸摸形狀、硬度及物品重量
      等情，推測其內為槍枝等語，應屬可信。參以被告自承其
      交貨前先將扣案槍彈藏置附近巷內隱避花圃處，於確認買
      家身分後始帶往取出，益徵其交付方式迥異常情。再者，
      被告於檢察官初訊時供稱：為警查獲時很緊張，想逃跑跌
      倒受傷等語，核與證人丁○○於偵查中證稱：我向被告表
      明身分，他轉身要跑，我們就將他逮捕等語一致。則被告
      至遲於丁○○拆啟包裝袋查看槍枝時，已目睹所攜之物為
      槍枝，其非但未有何驚訝反應或逃離現場之舉，反而手提
      扣案槍彈，續隨丁○○步出巷外，迨丁○○表明身分始轉
      身欲逃跑一情堪以認定。酌以當時丁○○尚未付款，及證
      人丁○○於本院審時具結證稱：我問被告子彈呢？他說在
      裏面。我跟被告說還要去銀行領錢，東西叫他先拿著等語
      明確，是被告斯時應係欲隨丁○○前往領款，其手提扣案
      槍彈，並非出於害怕或遭受脅迫，從而被告所辯：發現是
      槍時心裏很害怕、緊張，整個人都慌掉了，丁○○一直叫
      我提著槍，我有拒絕，但我怕他對我不利才拿著云云，委
      無可採。被告就所交付之物為槍彈有所認知，並預計收取
      六萬五千元對價，顯與共犯甲○○係基於販賣槍彈之犯意
      聯絡，而實際參與構成要件之分工，惟因警員丁○○乃佯
      裝購買槍彈，並無真正購買槍彈之犯意，被告未實際完成
      本件槍彈交易，應屬販賣槍彈未遂，被告空言否認犯行，
      殊無可採。從而被告犯行，事證明確，洵堪認定，應依法
      論科。
三、核被告乙○○所為，係犯槍砲彈藥刀械管制條例第八條第五
    項、第一項未經許可販賣可發射子彈具有殺傷力改造手槍未
    遂罪及同條例第十二條第五項、第一項之未經許可販賣子彈
    未遂罪。起訴書以被告係犯同條例第八條第一項之未經許可
    販賣可發射子彈具有殺傷力之改造手槍及第十二條第一項之
    未經許可販賣子彈罪嫌，尚有未洽，此部分所犯法條亦經公
    訴檢察官於本院審理中當庭更正在卷，併此敘明。被告與甲○○有販賣槍、彈之犯意聯絡及行為分擔，已如前述，為共
    同正犯。另被告持有扣案槍彈之低度行為，已為販賣之高度
    行為所吸收，不另論罪。被告以一次販賣行為，販賣扣案具
    殺傷力之改造手槍一支、制式子彈二顆、土造子彈一顆未遂
    ，為想像競合犯，依刑法第五十五條規定，從情節較重之同
    條例第八條第五項、第一項未經許可販賣可發射子彈具有殺
    傷力之改造手槍未遂罪論處。又其所犯係屬未遂，爰依刑法
    第二十五條第二項減輕其刑。審酌被告未曾受刑事追訴處罰
    ，素行非惡，此有臺灣高等法院被告前案紀錄表一份在卷足
    憑、年紀僅十九歲，及槍、彈之非法販賣、流通等，危害人
    身安全及社會秩序至鉅，且被告犯後矢口否認，未見悔意等
    一切情狀，量處如主文第一項所示之刑，並諭知併科之罰金
    及易服勞役之折算標準，以求教化自新及收社會防衛之效，
    並儆效尤。至扣案之具有殺傷力仿BERETA廠九二FS型半自動
    手槍製造之改造手槍一支（槍枝編號：000000000
    0號，含彈匣一個）、制式子彈（口徑九釐米）一顆，均屬
    違禁物，不問屬於犯人與否，均應分別依刑法第三十八條第
    一項第一款規定宣告沒收。至扣案制式子彈與八點七釐米金
    屬彈頭土造子彈各一顆，已因擊發而滅失其違禁物之性質，
    爰不予諭知沒收。其餘扣案改造子彈二顆（直徑分別為八點
    九釐米、九釐米金屬彈頭），經送驗後認不具殺傷力，有上
    開槍彈鑑定書一份在卷可憑，非屬違禁物，亦無證據足認係
    供其他犯罪之用，自無庸宣告沒收，附此敘明。
據上論斷，應依刑事訴訟法第二百九十九條第一項前段，槍砲彈
藥刀械管制條例第八條第五項、第一項、第十二條第五項、第一
項，刑法第十一條前段、第二十八條、第五十五條、第二十五條
、第四十二條第三項前段、第三十八條第一項第一款，判決如主
文。
本案經檢察官謝岳龍到庭執行職務。
中　　華　　民　　國　　96　　年　　10　　月　　31　　日
　　  　   　　   刑事第十五庭  審判長法　官  陳鴻清
                                      法  官  朱嘉川
                                      法  官  劉安榕
上列正本證明與原本無異。
如不服本判決，應於判決送達後十日內敘明上訴理由，向本院提
出上訴狀（應附繕本），上訴於臺灣高等法院。
                                      書記官  楊馥如
中　　華　　民　　國　　96　　年　　11　　月　　1 　　日
附錄本案論罪科刑法條全文
槍砲彈藥刀械管制條例第8條
未經許可，製造、販賣或運輸鋼筆槍、瓦斯槍、麻醉槍、獵槍、
空氣槍或第4 條第1 項第1 款所定其他可發射金屬或子彈具有殺
傷力之各式槍砲者，處無期徒刑或5 年以上有期徒刑，併科新臺
幣1 千萬元以下罰金。
未經許可，轉讓、出租或出借前項所列槍枝者，處 5 年以上有期
徒刑，併科新臺幣 1 千萬元以下罰金。
意圖供自己或他人犯罪之用，而犯前二項之罪者，處無期徒刑或
 7 年以上有期徒刑，併科新臺幣 1 千萬元以下罰金。
未經許可，持有、寄藏或意圖販賣而陳列第 1 項所列槍枝者，處
 3 年以上10年以下有期徒刑，併科新臺幣700 萬元以下罰金。
第 1 項至第 3 項之未遂犯罰之。
槍砲彈藥刀械管制條例第12條
未經許可，製造、販賣或運輸子彈者，處 1 年以上 7 年以下有
期徒刑，併科新台幣 500 萬元以下罰金。
未經許可，轉讓、出租或出借子彈者，處 6 月以上 5 年以下有
期徒刑，併科新台幣 300 萬元以下罰金。
意圖供自己或他人犯罪之用，而犯前二項之罪者，處 3 年以上
10 年以下有期徒刑，併科新台幣 700 萬元以下罰金。
未經許可，持有、寄藏或意圖販賣而陳列子彈者，處 5 年以下有
期徒刑，併科新台幣 300 萬元以下罰金。
第 1 項至第 3 項之未遂犯罰之。
